【裁判字號】    99,上訴,2990
【裁判日期】    990831
【裁判案由】    毒品危害防制條例
【裁判全文】
臺灣高等法院刑事判決                99年度上訴字第2990號
上  訴  人
即  被  告  甲○○
上列上訴人因違反毒品危害防制條例案件，不服臺灣基隆地方法
院99年度訴字第434號，中華民國99年6月30日第一審判決（起訴
案號：臺灣基隆地方法院檢察署99年度毒偵字第745 號），提起
上訴，本院判決如下：
    主  文
上訴駁回。
    理  由
一、依刑事訴訟法第350條、第361條、第362條、第367條規定，
    不服地方法院之第一審判決而上訴者，須提出上訴書狀，並
    應敘明具體理由，為上訴必備之程式；其所提出之書狀未敘
    述上訴理由，或僅曾以言詞陳述上訴理由者，均應於上訴期
    間屆滿後20日內補提理由書於第一審法院。第一審法院經形
    式審查，認逾期未補提上訴理由者，應定期間先命補正；逾
    期未補正者，為上訴不合法律上之程式，應以裁定駁回。倘
    已提出上訴理由，但所提非屬具體理由者，則由第二審法院
    以上訴不合法律上之程式，判決駁回。而所謂具體理由，必
    係依據卷內既有訴訟資料或提出新事證，指摘或表明第一審
    判決有何採證認事、用法或量刑等足以影響判決本旨之不當
    或違法，而構成應予撤銷之具體事由，始克當之（例如：依
    憑證據法則具體指出所採證據何以不具證據能力，或依憑卷
    證資料，明確指出所為證據證明力之判斷如何違背經驗、論
    理法則）；倘僅泛言原判決認定事實錯誤、違背法令、量刑
    失之過重或輕微，而未依上揭意旨指出具體事由，或形式上
    雖已指出具體事由，然該事由縱使屬實，亦不足以認為原判
    決有何不當或違法者（例如：對不具有調查必要性之證據，
    法院未依聲請調查亦未說明理由，或援用證據不當，但除去
    該證據仍應為同一事實之認定），皆難謂係具體理由，俾與
    第二審上訴制度旨在請求第二審法院撤銷、變更第一審不當
    或違法之判決，以實現個案救濟之立法目的相契合，並節制
    濫行上訴（參照最高法院97年度台上字第892 號刑事判決意
    旨）。
二、本件被告不服原審判決，提起上訴，其於民國（下同）99年
    8 月10日提出上訴理由狀稱：「被告有正當的職業，並非終
    日與毒為伍之人，且家中父母年邁，奈何兄長不幸因意外事
    故以致重殘，終日臥床。父母、兄弟一切日常起居、飲食皆
    須賴被告打理一切。請求撤銷原判決，改以緩起訴處分」云
    云。
三、查原審判決係認定：「被告前因施用毒品、非法吸用化學合
    成麻醉藥品等案件，經臺灣基隆地方法院以86年度訴字第27
    7號判決判處有期徒刑3月2月、6月，應執行有期徒刑3年7月
    確定；復因施用毒品、轉讓禁藥及竊盜等案件，經臺灣基隆
    地方法院以87年度訴字第38號判決判處有期徒刑4年、5月、
    1 年，應執行有期徒刑5年2月，其中轉讓禁藥、竊盜部分先
    確定，施用毒品部分嗣則經本院以87年度上訴字第2990號判
    決判處免刑確定，上述案件接續執行，於89年6 月30日假釋
    出監付保護管束，嗣經撤銷假釋，應執行殘刑2年4月2 日，
    與起訴書犯罪事實欄所載被告因施用毒品，經判處之應執行
    有期徒刑1年3月接續執行，於94年12月15日假釋出監付保護
    管束，並於95年3 月17日假釋期滿未經撤銷假釋，其未執行
    之刑，以已執行論而執行完畢。復因施用第一級、第二級毒
    品案件，再送觀察、勒戒及強制戒治，甫於98年10月22日因
    無繼續強制戒治必要而釋放出所，並由臺灣基隆地方法院檢
    察署檢察官以98年度戒毒偵第45號為不起訴處分確定。詎仍
    不知悔改，於上開強制戒治執行完畢釋放後5 年內，復基於
    施用第一級毒品海洛因之犯意，於99年3月30日晚上7時許，
    在基隆市○○區○○街113 巷17號前空地，以針筒注射方式
    ，施用第一級毒品海洛因1 次。嗣為警於99年3月30日晚上7
    時40分許，在基隆市○○區○○街113巷17 號前盤查，除扣
    得注射針筒1支、殘渣袋1只外，復經採集其尿液送驗，結果
    呈嗎啡陽性反應而查獲等情。以被告所為係犯毒品危害防制
    條例第10條第1 項之施用第一級毒品罪。其持有第一級毒品
    海洛因係供施用，其持有第一級毒品之低度行為為施用第一
    級毒品之高度行為所吸收，不另論罪。被告曾受有起訴書犯
    罪事實欄及原判決犯罪事實補充所載刑之科刑及執行完畢情
    形，有臺灣高等法院被告前案紀錄表1 份在卷可按，其受有
    期徒刑執行完畢後，5 年內故意再犯本件有期徒刑以上之罪
    ，為累犯，應依刑法第47條第1 項規定加重其刑。」原審判
    決並詳載其審酌科刑之一切情狀之理由稱：「爰審酌海洛因
    對於人體會產生成癮性，係足以危害個人健康及社會安全之
    毒品，被告經過2次觀察、勒戒、2次強制戒治及1 次判刑確
    定暨刑之執行完畢後，猶不知戒除施用毒品惡習，再犯本件
    施用第一級毒品罪，顯見其毒癮非淺，暨兼衡其犯罪之自我
    麻醉動機、所生自我戕害結果，於他人尚不致造成損害及其
    犯後坦承犯行之態度等一切情狀，量處有期徒刑柒月」（原
    審判決第3 頁），故原審判決已就量刑刑度詳為審酌並明
    其理由，原審判決認事用法，核無違誤，量刑亦屬妥適，被
    告上訴意旨僅空泛指稱：「被告有正當的職業，並非終日與
    毒為伍之人，且家中父母年邁，奈何兄長不幸因意外事故以
    致重殘，終日臥床。父母、兄弟一切日常起居、飲食皆須賴
    被告打理一切。請求撤銷原判決，改以緩起訴處分」云云，
    惟按被告所犯為死刑、無期徒刑或最輕本刑3 年以上有期徒
    刑以外之罪，檢察官參酌刑法第57條所列事項及公共利益之
    維護，認以緩起訴為適當者，得定1年以上3年以下之緩起訴
    期間為緩起訴處分，其期間自緩起訴處分確定之日起算，刑
    事訴訟法第253條之1固有明文，然是否為緩起訴處分，係檢
    察官依職權審酌被告所犯情節及公共利益之維護而為決定，
    本件既經檢察官依法起訴、原審審理後判刑，殊無緩起訴之
    問題，原審判決亦已詳為說明，被告上訴意旨，尚不足以認
    為原審判決有何不當或違法，核非上開法條規定之上訴應敘
    述之具體理由，此外，被告復未具體指摘原審判決關於認定
    事實、適用法律及量刑等事項，究竟有何違法或不當之具體
    情形。揆諸上開說明，本件上訴未敘述具體理由及不合法律
    上之程式，應予駁回，並不經言詞辯論為之。
據上論斷，應依刑事訴訟法第367條前段、第372條，判決如主文
。
中    華    民    國    99    年    8     月    31    日
                  刑事第三庭審判長法  官  陳博志
                                  法  官  劉興浪
                                  法  官  許文章
以上正本證明與原本無異。
如不服本判決，應於收受送達後10日內向本院提出上訴書狀，其
未敘述上訴之理由者並得於提起上訴後10日內向本院補提理由書
（均須按他造當事人之人數附繕本）「切勿逕送上級法院」。
                                  書記官  蔡慧娟
中    華    民    國    99    年    9     月    1     日

司法院資訊處製作；財團法人民間司法改革基金會備份。
